臺灣彰化地方法院刑事判決　　　　　　　　　　　　九十一年度訴字第一三三九號
　　公　訴　人　臺灣彰化地方法院檢察署檢察官
　　被　　　告　甲○○
右列被告因違反毒品危害防制條例案件，經檢察官提起公訴 (九十一年度毒偵字第二
一三二號)，本院判決如左：
     主      文
甲○○施用第一級毒品，累犯，處有期徒刑拾月；又施用第二級毒品，累犯，處有期
徒刑柒月。應執行有期徒刑壹年肆月。
扣案之第一級毒品海洛因貳包（合計淨重零點壹捌公克），沒收銷燬之，扣案之注射
針筒伍支沒收。
     事      實
一、甲○○曾因犯竊盜罪，經台灣高等法院台中分院判處有期徒刑五年確定，入監執
    行後，於民國八十七年三月十二日假釋出獄付保護管束，嗣因違反保護管束情節
    重大經裁定撤銷其假釋，入監執行殘刑二年二十九日，甫於九十一年三月一日縮
    短刑期執行完畢。又前因施用毒品案件，經本院八十八年度毒聲字第三八六八號
   裁定移送觀察、勒戒後，認有繼續施用毒品傾向，並經本院以八十八年度毒聲字
    第四三一三號裁定令入戒治處所施以強制戒治一年，於實施滿三個月後，因經評
    估戒治成績合格，由本院裁定准予停止強制戒治，所餘戒治期間交付保護管束，
    於保護管束期滿，未經撤銷停止強制戒治，復經台灣彰化地方法院檢察署檢察官
    於八十九年十二月十二日以八十九年度戒毒偵字第一四０四號為不起訴處分確定
    。詎其於五年之內，竟不知悔改，仍未戒除毒癮，基於施用第一級毒品之犯意，
    於九十一年八月二十六日晚上十一時許，將車停放於彰化縣福興鄉○○村○○路
    路旁，在車內以將第一級毒品海洛因摻水置於注射針筒中，注射於手臂之方式，
    施用第一級毒品海洛因一次。另基於施用第二級毒品之犯意，於九十一年八月二
    十五日晚上九時許，在上開地點之車內，以將第二級毒品安非他命置放於玻璃管
    內（玻璃管已丟棄而滅失），外用火加以燒烤使成氣體後吸食之方式，施用第二
    級毒品安非他命一次，嗣於九十一年八月二十七日凌晨一時四十分許，因其駛他
    人失竊之ＰＺ—三一五二號自用小客車至彰化縣福興鄉福南村振興巷三十之十號
    前，為警發現而當場逮捕（竊盜部分已另案審結），並於車內扣得第一級毒品海
    洛因二包（合計淨重重零點一八公克）及注射針筒五支。
二、案經彰化縣警察報請台灣彰化地方法院檢察署檢察官偵查起訴。
    理  由
一、右揭事實，業據被告甲○○於本院審理中坦承不諱，且其於九十一年八月二十七
    日為警採取之尿液，經送驗結果確呈嗎啡及甲基安非他命陽性反應，有彰化縣衛
    生局九十一年九月十六日煙檢字第九一一六九一號煙毒尿液檢驗成績書一紙附卷
    可稽，復有扣案之海洛因二包及注射針筒五支可資佐證，而扣案之二小包白色粉
    末經鑑定結果確分為海洛因無誤，有法務部調查局第調科壹字第一四０００八六
    二七號鑑定通知書一紙在卷足憑，核被告之自白與事實相符，堪以採信。再查被
    告曾因施用毒品，經裁定送觀察、勒戒後，認有繼續施用毒品傾向，由本院裁定
    令入戒治處所施以強制戒治一年，於實施滿三個月後，因經評估戒治成績合格，
    經本院裁定准予停止強制戒治，所餘戒治期間交付保護管束，於保護管束期滿，
    未經撤銷停止強制戒治，並經台灣彰化地方法院檢察署檢察官於八十九年十二月
    十二日以八十九年度戒毒偵字第一四０四號為不起訴處分確定等情，有該不起訴
    處分書、台灣高等法院被告全國前案紀錄表及台灣彰化地方法院檢察署刑案資料
    查註紀錄表在卷足憑。其於五年內，再犯毒品危害防制條例第十條第一、二項之
    施用第一、二級毒品罪無訛。綜上所述，本案事證明確，被告犯行足以認定。
二、核被告所為，係犯毒品危害防制條例第十條第一項之施用第一級毒品罪及同條第
    二項之施用第二級毒品罪。被告持有第一、二級毒品均係為供其施用，其持有之
    低度行為皆應為施用之高度行為吸收，不另論罪。其前開所犯二罪間，犯罪構成
    要件不同，行為互殊，顯係基於個別犯意為之，應予分論併罰。又查其曾因犯竊
    盜罪，經台灣高等法院台中分院判處有期徒刑五年確定，入監執行後，於八十七
    年三月十二日假釋出獄付保護管束，嗣因違反保護管束情節重大經裁定撤銷其假
    釋，入監執行殘刑二年二十九日，甫於九十一年三月一日縮短刑期執行完畢等情
    ，有臺灣高等法院被告全國前案紀錄表及台灣彰化地方法院檢察署刑案資料查註
    紀錄表附卷可按，其受此有期徒刑執行完畢後，五年以內再犯有期徒刑以上之本
    罪，為累犯，依法應加重其刑。爰審酌被告前曾有施用毒品罪行，經送觀察勒戒
    、強制戒治後，猶不知悔改，再施用毒品不輟，不僅戕害自身健康，更辜負國家
    將之視為病人，並施以長時間之戒治處遇之苦心，惟其對他人權益之侵害仍屬有
    限，於本院審理中已坦承其犯行，及其犯罪目的、手段等一切情狀，量處如主文
    所示之刑。並定應執行之刑。扣案被告所有海洛因二包（合計淨重零點一八公克
    ），係屬第一級毒品，爰依毒品危害防制條例第十八條第一項前段規定，沒收銷
    燬之。至扣案之注射針筒五支，係被告所有，且已供其吸食毒品犯罪所用之物，
    業據其陳明在卷，另依刑法第三十八條第一項第二款之規定沒收；另未扣案之玻
    璃管業為被告丟棄而滅失，無從併予宣告沒收，附此敘明。
據上論斷，應依刑事訴訟法第二百九十九條第一項前段，毒品危害防制條例第十條第
一項、第二項、第十八條第一項前段，刑法第十一條前段、第四十七條、第五十一條
第五款、第三十八條第一項第二款，判決如主文。
本案經檢察官乙○○到庭執行職務。
中      華      民      國    九十一    年     十二     月      十      日
                              臺灣彰化地方法院刑事第一庭
                                    審判長法官  葉  榮  郎
                                    法      官  葛  永  輝
                                 法      官  簡  璽  容
右正本證明與原本無異。
如不服本判決，應於判決送達後十日內向本院提出上訴狀( 須附繕本 )。
                                    法院書記官  王  惠  嬌
中      華      民      國    九十一    年     十二     月      十一    日
毒品危害防制條例第十條
施用第一級毒品者，處六月以上五年以下有期徒刑。
施用第二級毒品者，處三年以下有期徒刑。
